# 可供出售金融资产债务工具

提问人：Ryan_q 时间：2022-11-25 10:10:48
@chenyiwei，陈版主：
如金融企业会计政策披露：
可供出售类权益工具-减值：
市场报价持续下跌 12 个月以上且可供出售类权益工具买入成本高于资产负债表日市场报价之差额与买入成本的比值大于等于 50%;
问题：
1 、从其他资料显示:发行方或债务人发生严重财务困难才存在减值情况，对于可供出售类债务工具是否也可以适用连续下跌超过50%标准转入减值状态？目前金融企业所看到的政策都没明确规定可供出售金融资产债务工具，主要原因系？
2 、从其他资料显示:发行方或债务人发生严重财务困难才存在减值情况，这是否是绝大多数金融企业没披露可供出售类债务工具-减值会计政策的主要原因?
3 、根据减值定义，某公司持有债券持有至到期其本息可回收金额肯定超过账面价值（发行方信用没问题），是否意味着公允价值的下跌也一定不会减值？
望陈版主指导！

回答人：chenyiwei
这是 2006 版原金融工具准则下才有的问题，现在还有企业在执行 2006 版的原金融工具准则？
假设因情况特殊，该企业确实还是在执行原准则（例如保险公司），则：
1 、可供出售债务工具投资的减值采用与持有至到期投资、贷款和应收款项一样的减值模型，不能套用可供出售权益工具投资的“严重或非暂时性下跌”的判断标准。
2 、绝大部分金融企业在 2021 年度就已经执行新金融工具准则，不再有“可供出售金融资产”这一分类，自然也就不再披露其减值政策。
3 、应关注债务工具公允价值的下跌是否不是由于发行方信用风险原因，而是由于金融市场的系统性原因（例如基准利率变动）。如果属于这种情况，则公允价值的下跌并不意味着已发生减值。

提问人：Ryan_q 时间：2022-11-27 13:47:55
@chenyiwei，陈版主，感谢回复， 3 、应关注债务工具公允价值的下跌是否不是由于发行方信用风险原因，而是由于金融市场的系统性原因（例如基准利率变动）。如果属于这种情况，则公允价值的下跌并不意味着已发生减值。
如果基于房地产政策因素，发行人本身信用未存在严重困难（但是资金仍有所紧张），债券公允价值连续下跌超过百分30%且短期内不转回，可供出售金融资产也不存在减值情况？
望陈版主指导！

回答人：chenyiwei
如果预计持有至到期时仍可以足额收回本息的，则不存在减值。